臺灣高雄地方法院刑事判決　　　　　　　　　　　　　九十四年度易字第二八四號
　　公　訴　人　臺灣高雄地方法院檢察署檢察官
　　被　　　告　甲○○
右列被告因違反賭博等案件，經檢察官聲請以簡易判決處刑（九十三年度撤緩偵字第
一○○號），本院認不宜逕以簡易判決處刑，改依通常程序審理，本院判決
如左：
    主  文
本件免訴。
    理  由
一、公訴意旨係以：李明政（業經判決）為設於高雄市○○區○○路二六五號「台糖
    超商」之實際負責人，明知經營電子遊戲場業，須依電子遊戲場業管理條例相關
    規定辦理營利事業登記，竟未向主管機關高雄市政府辦理營利事業登記，即擅自
    於民國九十二年五月二十七日起，在「台糖超商」內擺設利用電腦操縱，以產生
    或顯示聲光影像、圖案、動作之電子遊戲機「滿貫大亨機」二台、「金象王二」
    二台、「劍龍」二台（聲請簡易判決處刑書誤載為一台）、「皇家俱樂部」一台
    、「戰象」一台等共八台，供不特定人打玩，並以不詳薪資僱用具有犯意聯絡之
    被告甲○○擔任店員，從事替客人開、洗分與兌換現金等工作，李明政遂與被告
    甲○○基於違規經營電子遊戲場業與常業賭博之犯意聯絡，在上開公眾得出入之
    場所，以一比一之方式開、洗分，供不特定人以押分之方式與其所擺設之電子遊
 　 戲機對賭，並以之為常業，其賭博方法係由賭客以硬幣投入機具內押注賭輸贏，
　  押中者可累積積分而兌換現金，未中者，其押金則落入機匣內規歸李明政所有，
　  李明政即以此射倖之方式與賭客計算輸贏，賭畢再依分數向櫃檯兌換等值現金，
 　 嗣於九十二年五月三十日十八時四十五分左右，為警於上址實施臨檢，當場查獲
　  夏啟明（另依職權處分不起訴）打玩「劍龍」電子遊戲機完畢後，以該機台內累
　  積分數七百分，向被告甲○○示意洗分換錢，隨後並交付賭資新台幣（下同）七
　  百元時，為警當場以現行犯逮捕，隨後實施附帶搜索，扣得上開電子遊戲機八台
　  （含ＩＣ板八塊）、機台內現金一萬七千五百三十元等物，始悉上情，因認被告
    涉有違反電子遊戲場業管理條例第十五條之規定，應依同條例第二十二條規定處
    斷，及涉有刑法第二百六十七條之常業賭博罪嫌。
二、按案件曾經判決確定者，應諭知免訴之判決，並得不經言詞辯論為之，刑事訴訟
    法第三百零二條第一款、第三百零七條分別定有明文。此項訴訟法上所稱之一事
    不再理之原則，關於實質上一罪或裁判上一罪，均有其適用；連續犯、牽連犯均
    屬裁判上一罪，常業犯則係實質上一罪，連續犯之一部分行為、牽連犯之方法或
    結果之犯罪行為，業經判決確定，或常業犯之一部份犯罪事實曾經判決確定，其
    效力當然及於全部，倘檢察官復就連續犯之部分行為、牽連犯之方法或結果行為
    ，或將常業犯之其他部份犯罪事實，重行起訴，均應諭知免訴之判決，此有最高
    法院九十一年度台上字第三三八六號判決、六十年度台非字第七七號判例等意旨
    可資參照。
三、經查：本件被告前曾與廖文海（業經判決確定）共同基於常業賭博之犯意聯絡，
    由廖文海自九十一年七月間某日起，以每月二萬元僱用被告擔任高雄市○○區○
    ○路十四號一樓其所經營之「界揚超商」之店員，由被告負責廖文海擺設現場之
    電動賭博機台之開分、洗分及兌換現金之工作，利用上開機台與不特定賭客賭博
    財物。賭法為賭客每次以投幣開分押注之方式賭博財物，如賭客押中，可在該機
    台內以預設之程式賠付若干倍數之分數，否則，所押分數則落入同一機台之程式
    內，歸機台沒入，然後再據累計之積分，賭客於打玩告一段落後，再通知店員洗
    分兌換現金（即按機台內分數分別依其所玩機台之兌換比率兌換現金），並恃以
    維生以之為常業。嗣於同年八月七日二十時十五分許，適有賭客陳新昆在該超商
    內打玩「超級金象王」電動賭博機具完畢，向被告確認機台內積分為二千分，經
    被告確認無誤後遂兌換一千元一張、五百元一張及一百元五張，合計現金二千元
    予陳新昆之際，為警當場查獲，經臺灣高雄地方法院檢察署檢察官以九十一年度
    偵字第一七三六八號及一八七六○提起公訴，本院認為宜以簡易判決處刑，於九
    十一年十月三十一日以九十一年度簡字第七七七號簡易判決判處有期徒刑三月，
    嗣被告不服提起上訴，經本院於九十二年六月十七日以九十一年簡上字第三○四
    號宣示判決駁回被告上訴，緩刑二年確定，此有臺灣高等法院被告全國前案紀錄
    表、本院被告院內索引紀錄卡及九十一年度簡字第七七七號、九十一年度簡上字
    第三○四號判決各乙份在卷可按。公訴人起訴被告所涉本案犯罪事實，為刑法第
    二百六十七條之常業賭博罪及違反電子遊戲場業管理條例第十五條之未依電子遊
    戲場業管理條例規定辦理營利事業登記者，不得經營電子遊戲場業之規定，應依
    同條例第二十二條之規定處斷，與被告前開判決確定之犯罪事實，所涉均論及刑
    法第二百六十七條之常業賭博罪，且本案之犯罪時間（即九十二年五月二十七日
    起至同年五月三十日十八時四十五分許被查獲時止），係在前開九十一年度簡上
    字第三○四號判決宣示前確定之犯罪事實之前，犯罪地點復均同在高雄地區，手
    法相同，時間緊接，觸犯構成要件同一之罪名，顯係基於常業賭博之概括之犯意
    反覆之，而有裁判上一罪之連續犯關係；再被告就本案犯罪事實所涉之上開違反
    電子遊戲場業管理條例第十五條罪與刑法第二百六十七條常業賭博罪二罪間，有
    方法目的、原因結果之牽連關係，應依刑法第五十五條後段之規定，從較重之常
    業賭博罪處斷，是本案起訴之犯罪事實，自為上開確定判決既判效力所及。揆諸
    前揭說明，爰不經言詞辯論，逕為諭知免訴之判決。
據上論結，應依刑事訴訟法第四百五十二條、第三百零二條第一款、第三百零七條判
決如主文。
中      華      民      國      九十四     年   二    月    二十三      日
                                    臺灣高雄地方法院刑事第十二庭
                                        審判長法  官  張維君
                                              法  官  伍逸康
                                              法  官  劉惠娟
右正本證明與原本無異。
如不服本判決，應於判決送達後十日內，向本院提出上訴狀。
                                              書記官  陳素徵
中　　　華　　　民　　　國　　九十四　　年　　　二　　　月　　二十三　　日
